臺灣嘉義地方法院民事裁定
110年度聲字第250號 
聲  請  人  林建宏  



相  對  人  吳長壽  
                      居新北市○○區○○路○段000號十一                          樓

上列當事人間聲請停止執行事件，本院裁定如下：         
    主  文
聲請人為相對人供擔保新臺幣壹拾萬伍仟元後，本院一一○年度
司執字第三三六五四號票款執行事件之強制執行程序，於本院一
一○年訴字第五四三號債務人異議之訴事件判決確定、和解或撤
回起訴前應暫予停止。 
    理  由
一、本件聲請意旨略以：聲請人就本院110年司執字第33654號強
    制執行事件，提起債務人異議之訴。唯恐聲請人系爭不動產
    遭拍賣而難以回復原狀，爰依強制執行法第18條規定請准宣
    告停止執行云云。
二、按有回復原狀之聲請，或提起再審或異議之訴，或對於和解
    為繼續審判之請求，或提起宣告調解無效之訴、撤銷調解之
    訴，或對於許可強制執行之裁定提起抗告時，法院因必要情
    形或依聲請定相當並確實之擔保，得為停止強制執行之裁定
    ，強制執行法第18條第2項定有明文。次按「法院因必要情
    形或依聲請定相當並確實之擔保，為停止強制執行之裁定者
    ，該擔保金額之多寡應如何認為相當，固屬法院職權裁量之
    範圍;惟此項擔保係擔保執行債權人因停止執行所應受之損
    害，故法院定擔保金額時，自應斟酌該債權人因停止執行可
    能遭受之損害，以為衡量之標準，非以債權額為依據。」（
    最高法院92年度台抗字第480號裁定參照）。是法院因必要
    情形准許停止強制執行而酌定擔保金額時，該項擔保係依備
    供債權人因停止執行未能及時受償所受損害之賠償額定之。
    又執行債權倘為金錢債權，債權人因執行程序停止時，致其
    受償時間延後，損失停止期間可利用該債權總額所能取得之
    利息。再依民法第233條第1項前段、第203條規定，遲延之
    債務，以支付金錢為標的者，債權人得請求依法定利率計算
    之遲延利息；應付利息之債務，其利率未經約定，亦無法律
    可據者，週年利率為百分之5。此項遲延利息之本質屬於法
    定損害賠償，可據為金錢債權遲延受償所可能發生損害之賠
    償標準。
三、經查：
㈠、聲請人以其向本院提起第三人異議之訴(本院110年訴字第543
    號)為理由，聲請裁定停止執行本院110年度司執字第33654
    號強制執行事件程序一節。業經本院依職權調取上開執行卷
    宗及本案訴訟案卷查明屬實，核與強制執行法第18條第2項
    規定相符，應予准許。然為確保相對人因聲請人聲請停止強
    制執行不當可能遭受之損害得獲賠償，並兼顧兩造之權益，
    本院爰許聲請人為相對人提供相當並確實之擔保後，始停止
    系爭執行事件之強制執行程序。
㈡、本院審酌准予停止執行所供擔保金額係備供債權人因停止執
    行所受損害之賠償。查本件相對人聲請執行之債權總額為新
    臺幣（下同）600,000元，又系爭不動產經本院民事執行處
    定拍賣交易價值為8,757,375元，是基於停止執行有其時效
    性，故本件聲請人聲請停止執行，可能導致相對人未能即時
    受償之損害為其執行可得受償金額600,000元。又參諸民法
    第203條之規定，則相對人因停止執行所受之損害，為其未
    能即時受償上開款項之利息損害。審酌本件相對人執行名義
    所載金額為新台幣(下同)600,000元，其訴訟標的金額未逾1
    50萬元，不得上訴第三審法院，參考各級法院辦案期限實施
    要點規定，第一、二審通常程序審判案件之期限分別為1年4
    個月、2年，則兩造間債務人異議之訴審理期限約至少需3年
    4個月等情，併計送達、上訴及分案等期間，預估3年6個月
    為聲請人獲准停止執行因而致相對人之執行延宕之期間，是
    相對人因系爭執行事件暫予停止，可能受到之損害應為相對
    人之債權額600,000元，以法定利率年息5％計算前揭執行延
    宕期間之利息損失，計105,000元【計算式：600,000×5％×（
    3+6/12）＝105,000元以下四捨五入】。此即為聲請人應供擔
    保之金額。
四、爰裁定如主文。
中　　華　　民　　國　　110 　年　　10　　月　　28　　日
                  民事第三庭法　官　陳婉玉 
以上正本係照原本作成。
如對本裁定抗告，應於裁定送達後10日內向本院提出抗告狀，並
繳納抗告費新臺幣1,000元。
中　　華　　民　　國　　110 　年　　10　　月　　28　　日
                             書記官　蕭惟瀞